臺灣高等法院臺中分院刑事裁定　　　　 100年度抗字第1088號
抗　告　人
即　具保人　吳　想
受　刑　人　顏信富
上列抗告人因受刑人違反槍砲彈藥刀械管制條例案件，不服臺灣
彰化地方法院中華民國100年12月2日裁定（100年度聲字第2245
號）提起抗告，本院裁定如下：
    主  文
抗告駁回。
    理  由
一、本件抗告意旨略以：抗告人即具保人（下稱抗告人）吳想為
    受刑人顏信富之具保人，據受刑人表示確實有於11月21日去
    執行科執行（100年度執字第4115號）丁股報到，惟執行科
    書官說快接近下班時間，要求受刑人明天再過去，翌日11月
    22 日受刑人，於下午3點多報到，因僅帶健保卡，如須身分
    證可由弟弟馬上回家拿，但執行書記官拒絕並要求受刑人明
    天再來。受刑人已去過兩次，因法院為圖方便下班等等各種
    理由，一再叫受刑人明天、明天再去。況抗告人也從未收過
    傳票及開庭通知，法院不明究理，即沒入保證金，實嫌過早
    ，爰請撤銷原裁定，更為適當之裁定云云。
二、按具保之被告逃匿者，應命具保人繳納指定之保證金額，並
    沒入之。不繳納者，強制執行。保證金已繳納者，沒入之。
    又沒入保證金，以法院之裁定行之，刑事訴訟法第118條第1
    項及第121條第1項分別定有明文。次按具保係以命具保人提
    出保證書及繳納相當之保證金方式，而釋放被告，其為羈押
    之替代手段，而繳納保證金之目的即在擔保被告之按時出庭
    或接受執行，使訴訟程序得以順利進行，是如經合法傳喚而
    無正當理由不到案執行，即屬「逃匿」之行為。再者，刑事
    訴訟法第118條之沒入保證金，係因被告於具保人以相當金
    額具保後逃匿，所給予具保人之制裁，刑事訴訟法並無具保
    人因案在監在押，而解免其具保人責任之規定，苟於沒入保
    證金以前，有合法通知具保人，並給與具保人督促被告到案
    執行之機會，具保人仍無法督促被告到案執行，即應接受沒
    入保證金之制裁。
三、經查，本件：
  (一)受刑人即被告顏信富因槍砲彈藥刀械管制條例案件，經臺灣
    彰化地方法院檢察署檢察官指定保證金新臺幣4萬元，由抗
    告人繳納後，已將被告釋放，有臺灣彰化地方法院檢察署刑
    事保證金收據1紙附卷可憑。
  (二)臺灣彰化地方法院檢察署依法傳喚受刑人於100年11月3日到
    案執行，經受刑人之同居人（嫂）吳想收受執行傳票後，受
    刑人無正當理由未到案，而依法拘提受刑人，經警先後於
    100年11月12日10時20分、100年11月12日13時0分、100年11
    月12日15時0分3次前往拘提無著，有送達證書、拘票、拘提
    報告書影本各1份在卷足憑；又臺灣彰化地方法院檢察署檢
    察官同時通知抗告人帶同受刑人於100年11月3日到案執行亦
    未果，此有抗告人本人於100年10月17日13時50分收受之臺
    灣彰化地方法院檢察署送達證書影本1份在卷可查，抗告人
    抗告意旨稱未通知予抗告人，顯有誤會。故本件執行通知既
    已合法送達於抗告人及受刑人，受刑人未於100年11月3日執
    行期日到案執行，且經依法拘提未獲，顯可認為受刑人有逃
    避執行之逃匿事實。
  (三)綜上，原審法院准許檢察官之聲請，裁定沒入具保人所繳納
    之保證金4萬元，於法並無不合。抗告意旨空言執行書記官
    口頭不准報到、請受刑人隔天再來等情，均未提附其他具體
    事證以佐證確有其事實，其抗告顯無理由，應予駁回。
三、據上論結，應依刑事訴訟法第四百十二條，裁定如主文。
中    華    民    國   100    年    12    月    29    日
            刑事第四庭    審判長法  官  洪  耀  宗
                                法  官  石  馨  文
                                法  官  林  清  鈞
以上正本證明與原本無異。
如不服本裁定，得於收受送達後5日內向本院提出抗告書狀(須附
繕本)。
                                書記官  胡  美  娟
中    華    民    國  100    年    12    月    29    日